【裁判字號】    88,訴,610
【裁判日期】    890110
【裁判案由】    毒品危害防制條例
【裁判全文】
臺灣士林地方法院刑事判決                          八十八年度訴字第六一０號
    公訴人    臺灣士林地方法院檢察署檢察官
    被  告    甲○○
右列被告因毒品危害防制條例案件，經檢察官提起公訴（八十八年度毒偵字第二六五
號），本院判決如左：
        主  文
甲○○連續施用第一級毒品，累犯，處有期徒刑柒月，扣案之第一級毒品海洛因壹包
（淨重零點零壹公克）沒收銷燬之；又連續施用第二級毒品，累犯，處有期徒刑柒月
，扣案之第二級毒品安非他命貳拾壹包（淨重拾肆點陸伍壹肆公克）、吸食器壹組、
吸管貳支均沒收銷燬之。應執行有期徒刑壹年，扣案之第一級毒品海洛因壹包（淨重
零點零壹公克）、第二級毒品安非他命貳拾壹包（淨重拾肆點陸伍壹肆公克）、吸食
器壹組、吸管貳支均沒收銷燬之。
        事  實
一、甲○○曾有多次煙毒前科，最後一次於民國八十六年間因違反麻醉藥品管制條例
    ，經臺灣士林地方法院於八十六年四月二十五日判處有期徒刑五月，於八十七年
    三月二十七日執行完畢，竟不知悔改，復因施用第二級毒品安非他命（下稱安非
    他命）之案件，經臺灣士林地方法院裁定送觀察、勒戒後，認無繼續施用毒品之
    傾向，由臺灣士林地方法院檢察署檢察官於八十七年十月一日以八十七年度偵字
    八四四九號不起訴處分確定。詎又基於概括犯意，自八十八年一月某日起至同年
    八月十七日止，連續多次在姓名不詳綽號「阿賢」之成年男子之臺北市○○路附
    近住處及屏東市「飛馬賓館」等處，施用安非他命。嗣另基於施用第一級毒品海
    洛因（下稱海洛因）之概括犯意，連續二次於同年八月十七日凌晨某時及同月十
    八日晚間十九時許，在上開綽號「阿賢」之住處，施用海洛因。迨於八十八年八
    月十八日晚間二十一時五十分許，在臺北市○○區○○街二三巷一三號二樓之原
    住處為警查獲，並扣得其所有之海洛因一包（顆粒淨重零點零一公克）、安非他
    命二十一包（顆粒淨重十四點七一零六公克取樣零點零五九二公克鑑析用罄，鑑
    餘淨重十四點六五一四公克）、專供施用毒品安非他命之吸食器一組、吸管二支
    。嗣後經本院以八十八年度毒聲字第一六七九號、第一七六四號裁定送觀察、勒
    戒後，有繼續施用毒品之傾向，復經本院以八十八年度毒聲字第一八六五號裁定
    送強制戒治中。
二、案經臺北市政府警察局士林分局報請臺灣士林地方法院檢察署檢察官偵查起訴。
        理  由
一、訊之被告甲○○對右揭犯行坦承不諱，且案發後所採被告尿液及被告遭查獲時併
    為扣案之顆粒二十一包、白色粉末一包經送鑑驗，其尿液有嗎啡及甲基安非他命
    之反應，有臺北市立療養院煙毒尿液檢驗報告書一紙附卷可稽，而顆粒二十一包
    含有甲基安非他命之成份、白色粉末一包含有海洛因之成份，分別有憲兵司令部
    刑事鑑識中心八十八年九月八日（八八）綱得字第一二三七一號鑑驗通知書及法
    務部調查局八十八年九月二十一日（八八）陸字第八八一六七八一六號鑑定通知
    書各一紙在卷可按，此外復有專供施用安非他命用之吸食器一組及吸管二支扣案
    可佐。又查被告前有多次施用毒品紀錄，最近一次施用毒品案件經本院裁定送觀
    察、勒戒後，認無繼續施用之傾向，由台灣士林地方法院檢察署檢察官於八十七
    年十月一日不起訴處分確定，亦有該處分書及被告之全國前案紀錄表在卷足憑，
    是被告於五年內再犯毒品危害防制條例第十條第一項、第二項之罪，其經裁定送
    觀察、勒戒，認有繼續施用毒品傾向，有臺灣士林看守所八十八年八月三十一日
    （八八）士所戒字第三二七八號函送之被告「有無繼續施用毒品傾向證明書」，
    載明被告「無病識感，兩次麻藥前科、一次二級毒品勒戒，如今卻已達一、二級
    毒品之濫用」，被告事證明確，應依法論科。
二、被告持有專供施用毒品用之吸食器及吸管施用安非他命，另並施用海洛因，核其
    所為係犯毒品危害防制條例第十條第二項之施用第二級毒品罪、同條例第十一條
    第三項之持有專供施用毒品之器具罪及同條例第十條第一項之施用第一級毒品罪
    。其施用安非他命、海洛因前後持有持有第二級毒品安非他命及第一級毒品海洛
    因之低度行為，應為施用第二級毒品及第一級毒品之高度行為所吸收，均不另論
    罪。被告分別多次施用第二級毒品及第一級毒品，均時間緊接，方法相同，且各
    觸犯構成要件相同之罪，顯係基於概括犯意而為之，均應依連續犯論以一罪，並
    均依法加重其刑。又被告所犯前開毒品危害防制條例第十條第二項及第十一條第
    三項二罪之間，有方法結果之牽連關係，依刑法第五十五條之規定，應從較重之
    施用第二級毒品罪處斷。又公訴人未起訴毒品危害防制條例第十一條第三項之罪
    ，惟該罪與起訴之同條例第十條第二項之罪，有牽連關係，屬裁判上一罪，俱如
    前述，本院自得併與審理。另公訴人起訴之事實雖未敘及被告於八十八年八月十
    七日凌晨某時施用第一級毒品海洛因之犯行，惟該部分之犯行與公訴人起訴被告
    於同年八月十八日晚間十九時五十分許施用第一級毒品之犯行，有連續犯之裁判
    上一罪關係，俱如前述，應為起訴效力所及，本院自應併予審理。被告前因違反
    麻醉藥品管理條例案件，經本院判處有期徒刑五月確定，並於八十七年三月二十
    七日執行完畢，此有被告之全國前案紀錄表足按，被告於五年以內再犯本件最重
    本刑為有期徒刑以上之罪，為累犯，應依刑法第四十七條之規定遞予加重其刑。
    爰審酌正值青年，卻嗜毒成性，屢經查獲並送至觀察、勒戒仍不思悔改，反變本
    加厲等一切情狀，分別量處如主文所示之刑，並定其應執行之刑。
三、扣案之第二級毒品安非他命原淨重一四點七一零六公克，經鑑驗後淨重一四點六
    五一四公克、第一級毒品海洛因零點零一公克及專供施用毒品用之吸食器一組、
    吸管二支，均依毒品危害防制條例第十八條第一項前段宣告沒收銷燬。鑑驗用罄
    之第二級毒品安非他命零點零五九二公克已不復存在，爰不諭知沒收銷燬。另扣
    案之封口機、電子磅秤各一台及分裝帶二百八十四個，雖係查獲時所併為扣案，
    然查前開扣案物並非違禁物或犯罪所用、供犯罪預備之物，爰不諭知沒收，併此
    敘明。
四、據上論斷，應依刑事訴訟法第二百九十九條第一項前段、毒品危害防制條例第十
    條第一項、第二項、第十一條第三項、第十八條第一項前段、刑法第十一條、第
    五十六條、第五十五條、第五十一條第五款、第四十七條，判決如主文。
本案經檢察官徐文豪到庭執行職務。
中      華      民      國    八十九    年      一      月      十      日
                              臺灣士林地方法院刑事第四庭
                                      法  官  杜  惠  錦
右正本證明與原本無異。
如不服本判決，應於判決送達後十日內，向本院提出上訴狀。
                                      書記官  劉  育  妃
中      華      民      國    八十九    年      一      月     十九     日
附錄本案論罪科刑法條全文
毒品危害防制條例第十條第一項、第二項：
施用第一級毒品者，處六月以上五年以下有期徒刑。
施用第二級毒品者，處三年以下有期徒刑。
毒品危害防制條例第十一條第三項：
持有專供製造或施用毒品之器具者，處一年以下有期徒刑、拘役或新臺幣一萬元以
下罰金。


司法院資訊處製作；財團法人民間司法改革基金會備份。
